臺灣板橋地方法院交通事件裁定　　　　　　　　　九十二年度交聲字第一五一九號
　　原處分機關　交通部公路總局臺北區監理所
　　異　議　人
　　即受處分人　甲○○
右列異議人因違反道路交通管理處罰條例案件，對於交通部公路總局臺北區監理所於
民國九十二年七月二十八日以北監營字第裁四０－Ｃ00000000號違反道路交
通管理事件裁決書所為之處分，聲明異議，本院裁定如左：
        主  文
異議駁回。
        理  由
一、異議意旨略以：受處分人於民國九十二年七月十一日十二時二十六分許，駕駛車
    號Ｖ五－四九三號營業小客車，行駛於臺北縣土城市○○路二六六號前，因不慎
    擦撞他人機車致人受傷，肇事逃逸，被警查獲，致遭裁處吊銷駕駛執照，終生禁
    考。然而異議人行經上述路段，因路況不良、不平，僅與該機車照後鏡輕微碰觸
    ，而異議人所駕駛之營業小客車也因爆胎，行駛緩慢，不可能肇事逃逸，事後異
    議人亦與被害人達成和解，顯見被害人亦覺得異議人並無肇事逃逸之意思，況異
    議人僅係過失，亦有悔過之意，因此臺北區監理所北監營字第裁四０－Ｃ000
    00000號裁決書所為之處分，顯有錯誤，為此聲明異議，請求撤銷原處分，
    改處吊銷駕駛執照壹年，允許異議人一年後可再考照云云。
二、按汽車駕駛人，駕駛汽車肇事致人受傷或死亡，應即採取救護或其他必要措施，
    並向警察機關報告，不得駛離；違者吊扣其駕照三個月至六個月；逃逸者吊銷駕
    駛執照，道路交通管理處罰條例第六十二條第一項定有明文。又汽車駕駛人，曾
    依同條例第六十二條第一項之規定吊銷駕駛執照者，終身不得考領駕駛執照，同
    條例第六十七條第一項亦定有明文。
三、經查：本件異議人甲○○於九十二年七月十一日中午十二時二十六分許，駕駛車
    號Ｖ五－四九三號營業小客車，由臺北縣土城市○○路往延吉街方向行駛，行經
    臺北縣土城市○○路二六六號前，因其駕駛之營業小客車爆胎，不慎撞擊由張智
    強騎乘且後座附載乘客黃升玲之車牌號碼ＤＴＳ─六八七號重型機車，致張智強
    受有左肩挫傷擦傷、左前臂、左肘挫傷擦傷、右手腕、右手挫傷、右腳挫傷之傷
    害，致黃升玲受有左腳皮膚撕裂傷、左手、雙腳挫傷併擦傷之傷害，甲○○明知
    其所駕駛之營業小客車擦撞他人機車致人受傷，竟未下車察看或救護，逕自駕車
    離去，嗣張智強報案後，警方調取案發地點路口之監視錄影帶，始循線查知上情
    ，臺北縣政府警察局土城交通分隊警員因此填製北縣警交字第Ｃ0000000
    0號舉發違反道路交通管理事件通知單舉發異議人「駕車肇事致人受傷，未向警
    察機關報告，逕行駛離（肇事逃逸）」，異議人收受該通知單後，於同年七月二
    十八日至原處分機關辦理執行駕照吊銷，原處分機關再以北監營字第裁四０－Ｃ
    00000000號違反道路交通管理事件裁決書，依道路交通管理處罰條例第
    六十二條第一項規定裁處異議人吊銷駕駛執照，終生禁考，異議人於同日收受該
    裁決書後，於同年八月十八日聲明異議等情，有上開裁決書、掛號郵件收件回執
    、舉發違反道路交通管理事件通知單、交通部公路局臺北區監理所北監稽違字第
    九二－七－二三號駕駛執照吊銷執行單等件影本附卷可稽。又異議人於臺灣板橋
    地方法院檢察署九十二年度核退字第七五五四號及九十二年度偵字第一六九八二
    號公共危險（肇事逃逸）等案警詢時自承：「（問：肇事後你有無立即停車？）
    沒有立即停車。（問：你肇事後有無向警方報案？）沒有。」復於九十二年九月
    二十四日察官訊問時自白肇事逃逸之犯行，並經被害人張智強、黃升玲於警詢時
    指述甚詳，且有張智強、黃升玲受有上開傷勢之診斷證明書二紙、前揭機車修理
    估價單一紙、台北縣政府警察局土城分局道路交通事故補充資料表一份、前述監
    視錄影帶翻拍照片九張、道路交通事故調查報告表(一)(二)及現場圖等件附於上開九
    十二年度核退字第七五五四號偵卷可資佐證，再者，異議人於臺北縣土城市○○
    路二六六號前肇事，肇事後行駛至臺北縣土城市○○路○段一六六號前停放，兩
    地相距超過六百公尺，而異議人於肇事之次日（九十二年七月十二日）經警方通
    知後始到案說明，且異議人與張智強發生擦撞時，其營業小客車在左後輪及左前
    後視鏡上方均有明顯之刮痕，依一般經驗法則，異議人應知悉已撞擊他人，其未
    停車查看而駛離現場，主觀上顯係為脫免相關責任而有逃逸之犯行，異議人雖然
    事後與被害人達成和解，亦不能卸免其肇事致人受傷後逃逸之責任，同署檢察官
    亦認定異議人確有前揭肇事致人受傷後逃逸之犯行，惟因考量異議人所犯刑法第
    一百八十五條之四之罪係法定本刑為死刑、無期徒刑或最輕本刑為三年以上有期
    徒刑以外之罪，且異議人於偵查中坦承犯行，並與被害人達成調解，復無前科紀
    錄等情，而於九十二年十月二十九日以九十二年度偵字第一六九八二號處分異議
    人緩起訴，此有該緩起訴處分書影本一份在卷可考。綜上所述，本件異議人甲○
    ○於九十二年七月十一日中午十二時二十六分許，駕駛車號Ｖ五－四九三號營業
    小客車，行經臺北縣土城市○○路二六六號前，肇事致人受傷，未向警察機關報
    告，逕行駛離（肇事逃逸）之違規行為，洵堪認定屬實，原處分機關援引首揭法
    條處異議人吊銷駕駛執照，終生禁考，依法並無不合，異議人聲明異議意旨為無
    理由，應予駁回。
據上論斷，應依道路交通管理處罰條例第八十七條第二項，道路交通案件處理辦法第
十九條，裁定如主文。
中      華      民      國      九十三      年      一    月    三十    日
                                    臺灣板橋地方法院交通法庭
                                        法  官  樊  季  康
如不服本裁定，應於裁定送達後五日內向本院提出抗告狀。
                                        書記官  馬  秀  芳
中      華      民      國      九十三      年      一    月    三十    日
